【裁判字號】    98,易,485
【裁判日期】    980624
【裁判案由】    妨害公務
【裁判全文】
臺灣桃園地方法院刑事判決               98年度易字第485號
公  訴  人  臺灣桃園地方法院檢察署檢察官
被      告  甲○○
                      2
上列被告因妨害公務案件，經檢察官提起公訴（台灣桃園地方法
院檢察署97年度偵字第20057 號），本院判決如下︰
    主  文
甲○○於公務員依法執行職務時，當場侮辱，處有期徒刑月，
如易科罰金，以新臺幣貳仟元折算壹日。
    事  實
一、甲○○於民國97年9 月2 日晚間11時22分許，在桃園縣桃園
    市○○路○○路北街口，因不滿桃園縣政府警察局八德分局
    警備隊警員涂進士、江政勳、顏一權於上開路口攔查其酒後
    騎車及實施酒測，竟基於對依法執行職務之公務員當場侮辱
    之犯意，接續辱罵涂進士、江政勳「幹你娘」、「我幹你」
    之穢語共5 次，而由涂進士當場逮捕甲○○。
二、案經桃園縣政府警察局八德分局報告台灣桃園地方法院檢察
    署檢察官偵查起訴。
    理  由
一、訊據被告甲○○固不否認於上揭時、地有以台語罵「幹你娘
    」之行為，惟矢口否認有何侮辱公務員之犯行，辯稱：這是
    我的口頭禪，我並沒有指名道姓，員警要對我施以酒精濃度
    測試係不符程序等語。惟查，經本院當庭勘驗甲○○遭逮捕
    過程之錄影光碟，在值勤員警將甲○○攔下後欲施以酒測之
    際，甲○○即對值勤員警大聲吼叫且抗拒酒測，再經原警告
    之拒測當依法裁處罰鍰並吊扣駕照時，甲○○即稱：「拒測
    嗎？我可以牽著手嗎，來、我陳勝章是誰啊？桃園分、五局
    、桃園分的五隊、來！幹你娘咧！」等語，之後警方即以公
    然侮辱公務員罪欲逮捕甲○○，並以強制力將甲○○押解上
    警車，在回警局途中之警車上，甲○○仍一再向警方稱沒有
    酒駕，並稱：「好，放心，我黃世山，我第五組，幹你娘！
    」、「我今天一定要告你、要告你！看你有什麼辦法，那天
    你們的蔡督導、蔡巡佐給我是、幹你娘咧！」、「我就是要
    給你們出醜！幹你娘！我幹你！」、「來、叫他過來、叫他
    過來。幹你娘！我改天去找你！」等語。再據證人即當日值
    勤員警顏一權到庭證稱：「（當時發生了什麼事情？）…我
    那時發現張先生騎車尾隨我，我就通報附近的正在值勤擴大
    臨檢的警備隊隊長，協助攔查…我發現張先生有酒味，警備
    隊隊長涂進士要對他進行酒測，他就拒絕酒測，跟警備隊隊
    長發生衝突…（在攔下之後的衝突過程中，被告是如何與你
    們發生衝突？）我們請他配合進行酒測，他拒絕，可能是因
    為喝酒的關係，所以還有罵警備隊隊長三字經，就是幹你娘
    。」等語（參見本院98年6 月3 日審判筆錄）。另名值勤員
    警涂進士於檢察官偵查中亦證稱：「（當時情形為何？）…
    我當時要求甲○○，如果甲○○有問題可以申訴及相關規定
    ，甲○○就罵我及江政勳『幹你娘』（台語）一次…」等語
    （參見偵查卷第29頁）。渠二人證詞經核與上開現場錄影光
    碟之勘驗結果相符。綜此可知，當日係因桃園縣政府警察局
    八德分局警備隊警員顏一權、涂進士懷疑甲○○有酒後駕車
    之犯罪行為，故依法攔停後欲對之施以酒經濃度測試，然遭
    甲○○當場以上揭「幹你娘」「我幹你」等穢語侮辱之，至
    堪認定。被告空言稱此係伊口頭禪，且員警酒測違反法定程
    序云云，均非可採。綜上所述，被告甲○○於公務員依法執
    行職務時當場侮辱之犯罪事證至為明確，洵堪認定，應依法
    論科。
二、核被告甲○○所為，係犯刑法第140 條第1 項之侮辱公務員
    罪。被告在時間密接之情形下，接續辱罵員警「幹你娘」、
    「我幹你」共5 次，顯係在單一侮辱犯意下之接續多次侮辱
    行為，應為接續犯，而以單純一罪論處。爰審酌被告於公務
    員依法執行職務之際，當場辱罵執勤員警，顯然漠視公權力
    之存在，並妨害國家公務之順利進行，且被告犯後猶飾詞狡
    辯、否認犯行及其犯罪動機、目的、手段、素行暨智識程度
    等一切情狀，量處如主文所示之刑，並諭知易科罰金之折算
    標準。
三、據上論斷，應依刑事訴訟法第299 條第1 項前段、刑法第14
    0 條第1 項、第41條第1 項，判決如主文。
本案經檢察官邱文中到庭執行職務。
中    華    民    國    98    年    6     月    24    日
                  刑事第十一庭  法  官  紀凱峰
以上正本證明與原本無異。
如不服本判決應於收受本判決後10日內向本院提出上訴書狀，並
應敘述具體理由，如未敘述上訴理由者，應於上訴期間屆滿後20
日內補提理由書狀於本院（均須按他造當事人之人數附繕本）「
切勿逕送上級法院」。
                                書記官  鄭乃甄
中    華    民    國    98    年    6     月    25    日
附錄本案論罪科刑依據之法條：
中華民國刑法第140條
（侮辱公務員、公署罪）
於公務員依法執行職務時，當場侮辱，或對於其依法執行之職務
公然侮辱者，處6 月以下有期徒刑、拘役或1 百元以下罰金。
對於公署公然侮辱者亦同。


司法院資訊處製作；財團法人民間司法改革基金會備份。
